

Zur Person

Ich bin ein hochmotivierter, interessierter Student, der Berufserfahrungen im Bereich Softwareentwicklung und Projektmanagement erwerben möchte. Eine hohe Lernund Weiterbildungsbereitschaft bringe ich mit ein. Mit dem Wissen aus dem Wirtschaftsinformatikstudium sowie meinen Erfahrungen aus der App-Entwicklung, kann ich in ihrem Unternehmen einen umfassenden Beitrag leisten. Das Team kann ich durch meine hervorragende Teamfähigkeit, meine Disziplin sowie meinem organisierten Arbeitsverhalten unterstützen.

Berufserfahrung

Logistiker, IKEA Deutschland, Berlin Spandau

SEPTEMBER 2021 - HEUTE

- Hohe Belastbarkeit
- Unerschütterliche Arbeitsmoral und Engagement für Teamarbeit
- Selbständiges und eigenständiges Arbeiten

Praktika

Pflichtpraktikum, Gesellschaft für Mechanische Fertigung mBH, Berlin

JULI 2019 - AUGUST 2019

- Automatisierte Arbeiten (Drehen. Fräsen, Bohren, Senken)
- Qualitätssicherung
- Montage in Serienfertigung von Baugruppen

Ausbildung

Abschlussziel: Bachelor of Science, Technische Universität Berlin, Berlin

OKTOBER 2021 - HEUTE

• Wirtschaftsinformatik

besonderes Interesse:

- Geschäftsprozesse
- Softwareentwicklung
- Projektmanagement

kein Abschluss, Technische Hochschule Wildau, Wildau

SEPTEMBER 2019 - JUNI 2020

• Wirtschaftsingenieurswesen

Abitur, Oberstufenzentrum TIEM, Berlin

SEPTEMBER 2016 - JUNI 2019

- Leistungskurse: Physik, Erneuerbare Energien
- Teilnahme am Programm zu Förderung von MINTalente

Soziales Engagement

Freiwilliges Soziales Jahr, Arbeiterwohlfahrt - Charité, Berlin

SEPTEMBER 2020 - AUGUST 2021

Persönliche Angaben

Berlin

Deutschland

01622824129

siegelmax026@gmail.com

Programmiersprachen und Softwareskills

SWIFT - IOS App Entwicklung

Java - Automatisierte Programme

HTML - Web-Entwicklung

CSS - Web-Entwicklung

JavaScript - Web-Entwicklung

Figma - UI/UX-Design

Camunda - Geschäftsprozesse

Word, Exel, PowerPoint

monday.com -

Projektmanagement

Sprachen

Deutsch

Englisch

Links

Linkedin